【裁判字號】    88,訴,585
【裁判日期】    890107
【裁判案由】    違反毒品危害防制條例
【裁判全文】
臺灣基隆地方法院刑事判決                          八十八年度訴字第五八五號
    公  訴  人  臺灣基隆地方法院檢察署檢察官
    被      告  甲○○
右列被告因違反毒品危害防制條例案件，經檢察官提起公訴（八十八年度偵字第三九
二七、五二二七號），本院判決如左：
    主  文
甲○○連續施用第一級毒品，累犯，處有期徒刑玖月；又連續施用第二級毒品，累犯
，處有期徒刑柒月，扣案之安非他命零點零零壹公克沒收銷燬之；應執行有期徒刑壹
年貳月，扣案之安非他命零點零零壹公克沒收銷燬之。
    事  實
一、甲○○前因違反麻醉藥品管理條例案件，經臺灣臺北地方法院以八十三年度易字
    第二○六四號判處有期徒刑五月確定，於民國八十三年八月五日執行完畢，猶不
    知悔改，於八十七年八月間，因施用第二級毒品安非他命案件，經本院以八十七
    年度毒聲字第三四四號裁定送觀察、勒戒後，無繼續施用毒品之傾向，由臺灣基
    隆地方法院檢察署檢察官於八十七年九月二十一日以八十七年度偵字第三九三九
    號處分不起訴確定在案。詎仍不知悔改，又基於概括之犯意，自八十七年底某日
    起至八十八年八月十七日經警採集其尿液之前九十六小時內某時止，連續在台北
    縣瑞芳鎮○○路一一六號二樓住處，非法施用第一級毒品海洛因多次；又另行起
    意，並基於概括之犯意，自八十八年二月間某日起至同年八月十七日經警採集其
    尿液之前四十八小時內某時止，連續在台北縣瑞芳鎮○○路一一六號二樓住處，
    非法施用第二級毒品安非他命多次。嗣於八十八年八月十七日下午三時許在台北
    縣瑞芳鎮○○路一一六號內為警查獲，並扣得安非他命殘渣袋一個（內含安非他
    命○．○○一公克），並於同日經警採尿送驗，呈第二級毒品安非他命及第一級
    毒品海洛因代謝物嗎啡陽性反應，而依本院八十八年度毒聲字第一八○六號裁定
    送觀察勒戒後，有繼續施用毒品之傾向。
二、案經基隆市警察局第三分局報告臺灣基隆地方法院檢察署檢察官偵查起訴。
    理  由
一、訊據被告甲○○於檢察官偵訊中及本院調查、審理中坦承其自八十七年底某日起
    至八十八年七月間某日止，連續在其住處施用第一級毒品海洛因多次，及自八十
    八年二月間某日起至同年八月間某日止，連續在其住處施用第二級毒品安非他命
    多次之事實；查被告於八十八年八月十七日晚間九時五十分經警採集其尿液送基
    隆市衛生局檢驗，呈第二級毒品安非他命及第一級毒品海洛因之代謝物嗎啡陽性
    反應，有基隆市衛生局八十八年八月二十四日基衛六字第○九八四一號尿液檢
    驗鑑定書一份附卷可稽，並有安非他命殘渣袋一個（內含安非他命○．○○一公
    克）扣案可資佐證，又被告前因施用第二級毒品案件，經送觀察、勒戒後認無繼
    續施用毒品之傾向，經臺灣基隆地方法院檢察署檢察官以八十七年度偵字第三九
    三九號處分不起訴確定，有不起訴處分書一件在卷足憑；被告再經依本院八十八
    年度毒聲字第一八○六號裁定送觀察、勒戒後，經勒戒處所醫師依人格特質、行
    為表現、臨床徵候綜合評量，被告有多次施用毒品前科，為多重藥物使用者，以
    注射使用藥物，並有戒斷症狀，使用藥物歷經期間超過一年等具體情狀，而認被
    告有繼續施用毒品之傾向，有該所八十八年十月八日基所戒字第二六七一號函送
    證明書及評估標準紀錄各一紙附卷可稽，被告有繼續施用毒品之傾向，洵認屬實
    。被告再犯施用第一級毒品及施用第二級毒品，經觀察、勒戒後，有繼續施用毒
    品之傾向，事證明確，應予依法論科。
二、核被告所為，係犯毒品危害防制條例第十條第一項之施用第一級毒品罪及同條第
    二項之施用第二級毒品罪。被告先後多次施用第一級、第二級毒品犯行，時間緊
    接，方法相同，所犯係構成要件相同之罪名，均顯係基於概括之犯意為之，為連
    續犯，依刑法第五十六條之規定，各以一罪論，並依法加重其刑。被告所犯上開
    二罪間，犯意各別，行為互殊，罪名不同，應予分論併罰之。又被告前因違反麻
    醉藥品管理條例案件，經臺灣臺北地方法院以八十三年度易字第二○六四號判處
    有期徒刑五月確定，於民國八十三年八月五日執行完畢，有本院被告全國前案紀
    錄表在卷可稽，五年內再犯最重本刑有期徒刑以上之罪，為累犯，均應依法各加
    重其刑，並遞加重之。爰審酌安非他命類藥物具有精神成癮性，濫行施用將導致
    大腦病變及精神變態，海洛因則具高度之成癮性，均係足以危害個人健康及社會
    安全之管制藥物，被告甫因施用第二級毒品安非他命案件，經過一次執行觀察、
    勒戒，猶不知悔改，復為多重藥物之濫用，而有繼續施用毒品之傾向，及其犯罪
    之自我麻醉動機、手段、所生危害及犯罪後坦承犯行之態度等一切情狀，分別量
    處如主文所示之刑，並定其應執行之刑，以示懲儆。
三、扣案之安非他命○．○○一公克，係毒品危害防制條例第二條所稱之第二級毒品
    ，依同條例第十八條第一項前段，應宣告沒收並銷燬之。
據上論斷，應依刑事訴訟法第二百九十九條第一項前段，毒品危害防制條例第十條第
一項、第二項、第十八條第一項前段，刑法第十一條前段、第五十六條、第四十七條
、第五十一條第五款，判決如主文。
本案經檢察官李太正到庭執行職務
中    華    民    國      八十九      年        一      月      七      日
                                      臺灣基隆地方法院刑事第三庭
                                              法  官  蔡  岱  霖
右正本證明與原本無異。
對於本件判決如有不服，應於收受送達後十日內，向本院提出上訴書狀，上訴於臺灣
高等法院，並按他造當事人之人數附具繕本。
                                              書記官  李  姿  穎
中    華    民    國      八十九      年        一      月      十七    日
附錄論罪法條：
毒品危害防制條例第十條第一項：
施用第一級毒品者，處六月以上五年以下有期徒刑。
毒品危害防制條例第十條第二項：
施用第二級毒品者，處三年以下有期徒刑。


司法院資訊處製作；財團法人民間司法改革基金會備份。
